# 有关销售收入成本的确认棘手情况，如何更适合的处理。先谢谢了。

提问人：dqz 时间：2018-07-13 06:00:03
伙伴们，有个关于收入成本的问题请教 ：销售类公司预收款项，但一般只发出部分的款项商品，而且一般都是根据一定的销售政策活动来进行的销售，所以会存在一定比例的赠品；同时存在的是一个销售单子从预收款项到货品及赠品全部提完需要跨延好几个月份；这就意味着实际出库的销售金额和实际出库的成本，不能构成收入成本匹配；但是每个销售政策的大概比例还是可以确定的； 我的问题是收入确定的原则要求是成本能够确定，这样的情况如何确实相关的收入和成本？ 1.按实际出库金额确定收入，按政策活动成本的大概比例确认成本？但会导致库存商品与实际不符合 2.按实际出库金额确认收入，按实际出库成本确认成本？成本肯定是不对的。 3. 收款只是预收，等单据所有货品赠品提完，再计算相关的收入及成本？跨越数月工作量太大太琐碎。 大家有想法和建议，可以一起来想想，先谢谢了 。

回答人：chenyiwei
我理解，这种情况的会计处理要考虑以下问题：分批出库的情况下，分批交付的商品，以及主要商品和赠品之间，是否互相独立，各自均对客户具有独立商业价值（按新收入准则中的处理，就是看是否构成互相独立的履约义务）？ 如果能够构成互相独立的履约义务，则首先应将合同总价按照应交付的商品和赠品总体的公允价值（单独售价）比例分拆，确定每一次交付的货物对应的收入金额，每次交付部分商品，就将该部分商品对应的合同价款确认收入，同时按实际成本结转营业成本。不应出现你说的收入和成本无法可靠计量的问题。